【裁判字號】    95,交上易,530
【裁判日期】    950504
【裁判案由】    過失傷害
【裁判全文】
臺灣高等法院臺中分院刑事判決       95年度交上易字第530號
上  訴  人  臺灣彰化地方法院檢察署檢察官
被      告  甲○○
上列上訴人因被告過失傷害案件，不服臺灣彰化地方法院95年度
交簡上字第9號中華民國95年3月28日第一審判決（起訴案號：臺
灣彰化地方法院檢察署94年度偵字第7471號），提起上訴，本院
判決如下：
    主    文
上訴駁回。
    理    由
一、公訴意旨略以：被告甲○○於民國（下同）九十四年三月四
    日十四時許，駕駛車牌號碼ＱＧ－二六六六號自用小客車，
    沿彰化縣社頭鄉○○路由北往南方向行駛，行經中山路與員
    集路口時，其本應注意車前狀況，隨時採取必要之安全措施
    ，且應遵守道路交通標線之指示，而依當天候晴、光線為日
    間自然光線、視距良好，並無不能注意之情事，竟疏未注意
    ，貿然越過分向限制線而駛入對向車道，適有劉奇昇駕駛車
    牌號碼Ｒ八－０七九三號自用小貨車在該對向車道停等紅燈
    ，甲○○因煞避不及，因而撞擊劉奇昇所駕駛之自用小貨車
    左前車頭，致劉奇昇受有左股骨近端骨折、雙下肢多處撕裂
    傷、右足踝骨折等之傷害。嗣經警前往處理，甲○○於犯罪
    未發覺前，在警員到場處理時，自承為肇事者而自首接受裁
    判。
二、按告訴乃論之刑事事件於偵查中或第一審法院辯論終結前，
    調解成立，並於調解書上記載當事人同意撤回意旨，經法院
    核定者，視為於調解成立時撤回告訴或自訴，鄉鎮巿調解條
    例第二十八條第二項定有明文。又告訴乃論之罪，告訴人於
    第一審辯論終結前得撤回其告訴，又告訴經撤回者，應諭知
    不受理之判決，刑事訴訟法第二百三十八條第一項、第三百
    零三條第三款亦分別規定甚明。本件被告被訴刑法第二百八
    十四條第一項前段之罪，依同法第二百八十七條前段之規定
    ，須告訴乃論。查告訴人劉奇昇與被告於九十四年十月十一
    日，在彰化縣田中鎮調解委員會就上述過失傷害案件調解成
    立，並經原審法院於九十四年十月十七日核定，有調解書一
    件在卷可稽，該調解成立內容４．載明：「自調解成立針對
    本事件雙方皆願互不追究刑事責任．．」等語。查，解釋意
    思表示，應探求當事人之真意，不得拘泥於所用之辭句，民
    法第九十八條定有明文，依上開調解書記載意旨，已足認告
    訴人同意撤回告訴之意旨，參以告訴人於原審法院九十五年
    三月十四日準備程序時，當庭陳明該記載內容之真意係同意
    撤回其對被告之本件傷害告訴，有該院準備程序筆錄在卷可
    按，益見告訴人確有撤回告訴之意甚明，自應為不受理之諭
    知。原審法院依據前開規定，撤銷第一審之有罪判決，諭知
    不受理之判決，於法並無違背。檢察官上訴意旨，執著調解
    書僅記載「不追究刑事責任」，未具體載明當事人同意撤回
    告訴文字，認不生撤回效力云云，難以採納，應予駁回，並
    不經言詞辯論為之。
三、據上論斷，應依刑事訴訟法第三百六十八條、第三百零七條
    ，判決如主文。
中    華    民    國    95    年    5     月    4     日
              刑事第四庭  審判長法  官  洪  耀  宗
                                法  官  江  德  千
                                法  官  劉  登  俊
上列正本證明與原本無異。
不得上訴。
                                書記官  粘  銘  環
中    華    民    國    95    年    5     月    5     日
                                                      Ｒ


司法院資訊處製作；財團法人民間司法改革基金會備份。
